臺灣臺中地方法院民事判決　九十三年度訴字第二四一三號
　　原　　　告　丙○○○
　　訴訟代理人　甲○○　律師
　　被　　　告　乙○○
　　訴訟代理人　許名宗　律師
當事人間損害賠償事件，本院於民國九十四年三月十四日言詞辯論終結，判決如下：
    主      文
被告應給付原告新台幣參萬柒仟柒佰元，及自民國九十三年九月二十八日起至清償日
止按年息百分之五計算之利息。
原告其餘之訴駁回。
訴訟費用由被告負擔百分之五；餘由原告負擔。
本判決原告勝訴部分得假執行；但被告如於假執行程序實施前，以新台幣參萬柒仟柒
佰元為原告預供擔保，得免為假執行。
原告其餘假執行之聲請駁回。
    事實及理由
一、本件原告主張：被告於民國九十二年六月十八日上午十時，駕駛車號Ｘ二─七五
    三七號自小貨車，於台中市○○路四三九之三號前路邊停車，欲開啟車門時，理
    應注意行人、車輛並讓其先行，而依當時情，又無不能注意之情事，竟疏於注意
    ，貿然開啟車門，未注意左後方來車，致騎乘車號ＴＡＭ─一八一號機車之原告
    閃避不及，撞上自小貨車左前車門，原告並因而受有右膝挫傷、膝蓋骨裂傷等傷
    害，爰依侵權行為法律關係請求被告賠償所支出之醫療費用新台幣（下同）三千
    七百元、計程車車資一萬四千元及精神慰撫金七十二萬八千五百九十九元等語，
    並聲明：（一）被告應給付原告七十四萬六千二百九十九元及起訴狀繕本送達翌
    日起至清償日至，按週年利率百分之五計算之利息。（二）願供擔保，請准宣告
    假執行。
二、被告對於原告主張之侵權行為事實，自認依刑事判決所認定之事實為正確；對於
    原告主張之各項金額（一）醫療費用部分：原告車禍受傷後所支出之醫療費用共
    八千三百元，被告均已支付。（二）交通費用：被告支付原告上述醫療費用時即
    已包括計程車資。（三）慰撫金部分：原告請求過高云云，資為抗辯，並答辯聲
    明：（一）原告之訴駁回。（二）如受不利之判決，請准宣告供擔保免為假執行
    。
三、兩造不爭執之事項：
    經查被告於九十二年六月十八日上午十時，駕駛車號Ｘ二─七五三七號自小貨車
    ，於台中市○○路四三九之三號前路邊停車，欲開啟車門時未注意行人、車輛並
    讓其先行，即貿然開啟車門，致騎乘車號ＴＡＭ─一八一號機車之原告閃避不及
    ，撞上自小貨車左前車門，致原告受有右膝挫傷、膝蓋骨裂傷等傷害，被告已代
    原告支出醫藥費用八千三百元之事實，為兩造所不爭執（見本院九十四年三月十
    四日言詞辯論筆錄），並有診斷証明書可証，而被告因此所涉及刑責部分，亦經
    本院依過失傷害罪，以九十三年中交簡字第四八一號判決拘役二十日確定，有上
    開刑事判決附卷足參，堪信為真實。
四、按因故意或過失不法侵害他人之權利者，負損害賠償責任；不法侵害他人之身體
    或健康者，對於被害人因此喪失或減少勞動能力，或增加生活上之需要時，應負
    損害賠償責任；不法侵害他人之身體、健康、名譽、自由、信用、隱私、貞操，
    或不法侵害其他人格法益而情節重大者，被害人雖非財產上之損害，亦得請求賠
    償相當之金額，民法第一百八十四條第一項前段、第一百九十三條第一項、第一
    百九十五條第一項前段分別定有明文，原告依上開規定，請求被告賠償所支出醫
    療費用、增加生活上需要、工作收入減少損失及精神慰撫金，尚無不合，惟本件
    兩造所爭執處在於原告因本件車禍得向被告請求之金額為何，茲分別審酌如下：
    （一）醫藥費用部分：
        原告於九十二年六月十八日起至同年九月八日止，在和春中國功夫協會治療
        ，原告共支出一萬二千元，有其提出之醫療費用收據可憑，可認為屬原告因
        本件車禍而支出之必要醫療費用，扣除被告已支付且原告並不爭執之八千三
        百元，原告請求被告給付其餘三千七百元，被告雖以已支付八千三百元，不
        須再為支付云云置辯，惟查，原告支付之三千七百元既為因本件車禍而支出
        之必要醫藥費用，且被告並未支付，原告就此部分自得請求。
    （二）受傷就醫之交通費用部分：
        原告主張九十二年六月十八日起至同年九月八日止，至醫院就診時所花費之
        計程車車資共一萬四千元（來回車資一趟三百五十元，共四十次350×40=
        14000），並提出車資証明，附卷可參。被告雖辯稱給付原告上開八千三百
        元就醫費用時即已包括車資在內一併給付，惟如前所述，被告已未付足原告
        必要之醫藥費用，自不可能伊所言就車資部分併為給付，是被告之辯稱尚不
        足採；此外被告復未提出已代原告支付車資之証明，是原告此部分之主張，
        堪可採信。
    （三）慰藉金部分：
        原告因被告之前開過失行為，致受有右膝挫傷、膝蓋骨裂傷等傷害，先後至
        醫院就醫四十次，致無法正常行動與生活，在精神上感受莫大痛苦，自得請
        求被告賠償非財產上損害之慰藉金。爰斟酌原告因本件車禍所受之傷害及原
        告四十三歲，被告四十五歲，兩造均為國中畢業，原告原擔任洗碗與打雜工
        作，每月薪資約為一萬四千四百元，被告靠做工維生；原告無其他資產，被
        告有房屋、土地各一筆、汽車二輛（詳卷附財政部台灣省中區國稅局所得資
        料清單）等一切情狀後，認原告請求賠償慰藉金額以二萬元為相當，逾此部
        分所為請求，尚嫌過高，不應准許。
    （四）綜上所述，原告得主張所受損害之金額合計為三萬七千七百元元（計算式
          為：3700元＋14000元＋20000元=37700元）。
六、從而，原告基於侵權行為之規定，請求被告應給付原告三萬七千七百元，及自起
    訴狀繕本送達翌日即九十三年九月二十八日起至清償日止，按年息百分之五計算
    之法定遲延利息，尚無不合，應予准許，超過部分則難謂有據，應予駁回。
七、原告陳明願供擔保請准宣告假執行，經核原告勝訴部份，係為所命給付金額未逾
    五十萬元之判決，爰依民事訴訟法第三百八十九條第一項第五款依職權宣告假執
    行；另被告並陳明願供擔保，聲請宣告免為假執行，經核並無不合，並酌定相當
    擔保金額免為假執行；其餘假執行之聲請，因訴之駁回而失所依附，不予准許。
八、本件事證已臻明確，兩造其餘主張及所提證據與本院上開論斷無涉或無違，不予
    贅述。
九、本件訴訟費用之依據：民事訴訟法第七十九條但書。
中　　　華　　　民　　　國　　九十四　　年　　　三　　　月　　三十一　　日
                                        臺灣臺中地方法院民事第二庭
~B法　　　官　涂秀玲
正本係照原本作成
如對本判決上訴，須於判決送達後廿日內向本院提出上訴狀
中　　　華　　　民　　　國　　九十四　　年　　　三　　　月　　三十一  　日
~B法院書記官　巫偉凱
